【裁判字號】    97,訴,3624
【裁判日期】    970929
【裁判案由】    偽造文書
【裁判全文】
臺灣臺中地方法院刑事判決              97年度訴字第3624號
公  訴  人  臺灣臺中地方法院檢察署檢察官
被      告  乙○○
                    現另案在臺灣臺中監獄執行中
上列被告因偽造文書案件，經檢察官提起公訴（97年度偵字第
14600號），茲被告於準備程式中就被訴事實為有罪之陳述，受
命法官於聽取當事人之意見後，由本院合議庭裁定由受命法官獨
任進行簡式審判程序，判決如下：
    主    文
乙○○行使偽造私文書，足以生損害於公眾及他人，處有期徒刑
參月，如易科罰金，以新臺幣壹仟元折算壹日。
臺中縣警察局中縣警交字第HD0000000號舉發違反道路交通管理
事件通知單移送聯、通知聯、存根聯上收受通知聯者簽章欄內偽
造之「甲○○」署押各壹枚，臺中縣警察局0000000執行交通違
規移置保管車輛存根聯上收受收據及通知聯者簽章欄內偽造之「
甲○○」署押壹枚，酒精濃度測試值表單內被測人欄內偽造之「
甲○○」署押壹枚，均沒收。
     犯罪事實及理由
一、犯罪事實
 (一)、乙○○於民國97年2月27日23時45分許，駕駛車牌號碼8L－
     0 120號自用小客車 (車主係李曹淑女)，行經臺中縣大里
     市○○路段處，適臺中縣警察局交通隊員警涂榮祥、王汶
     川在此實施臨檢勤務，見乙○○行車不穩，即將之攔檢，
     並對之為呼氣中酒精濃度測試，其值達0.38MG/L，員警涂
     榮祥乃對乙○○逕行舉發，填寫臺中縣警察局舉發違反道
     路交通管理事件通知單及臺中縣警察局執行交通違規移置
     保管車輛收據，再將酒精濃度測試值表、臺中縣警察局舉
     發違反道路交通管理事件通知單、臺中縣警察局執行交通
     違規移置保管車輛收據交予乙○○簽名，乙○○為脫免交
     通違規處罰，竟基於行使偽造私文書之犯意，冒用其同父
     異母之弟「甲○○」之名義，在臺中縣警察局中縣警交字
     第HD0000000號舉發違反道路交通管理事件通知單之移送聯
     上偽造「甲○○」署押一枚（通知單為一式三聯，以複寫
     方式製作，通知聯、存根聯均有「甲○○」之署押各1枚）
     ，及在臺中縣警察局0000000執行交通違規移置保管車輛存
     根聯上收受收據及通知聯者簽章欄內偽造之「甲○○」署
     押一枚，並在酒精濃度測試值表單內被測人欄內偽造之「
     甲○○」署押一枚，以表示其確為「甲○○」本人並已收
     到該通知單、存根及酒精測試單之意，而偽造上述違規通
     知單等私文書，旋復持以行使將之交還予填單取締之警員
     收執，足以生損害於警察及交通監理機關對交通違規駕駛
     者處罰之正確性及甲○○本人。嗣因前揭舉發違反道路交
     通管理事件通知單上之資料不實，而為警循線查獲。
 (二)、案經臺中縣警察局報告臺灣臺中地方法院檢察署檢察官偵
     查起訴。
二、用以證明被告有為犯罪事實之證據方法：
 (一)、被告乙○○於本院準備程序及審判期日之自白。
 (二)、被害人甲○○於司法警察詢問時之供述、檢察官訊問時之
     證述。
 (三)、證人即查獲員警涂榮祥於檢察官訊問時之證述。
 (四)、臺中縣警察局執行交通違規移置保管車輛存根第四聯（存
     根聯）、臺中縣警察局舉發違反道路交通管理事件通知單
     、酒精測試值表影本。
三、論罪科刑：
 (一)、按在違反道路交通管理事件通知單之收受通知聯者簽章欄
     偽簽他人署押，即係表示已收到該通知單之意思，復將該
     通知單移送聯交由警員處理，依習慣係表示已收到該違規
     通知單之證明，有收據之性質，顯然對該文書之內容有所
     主張，自有行使之意思，且足生損害於警察機關對道路交
     通管理處罰事件處理之正確性及該他人，最高法院83年度
     臺上字第2502 號判決、83年度臺上字第5697號判決意旨可
     資參照，故被告偽造前開舉發違反道路交通管理事件通知
     單，並持以行使，核其所為，係犯刑法第216條、第210條
     行使偽造私文書罪。
 (二)、被告偽造署押係偽造私文書之階段行為，偽造後復持以行
     使，其偽造私文書之低度行為經行使偽造私文書之高度行
     為所吸收，均不另論罪。爰審酌被告違規無照駕駛為警攔
     檢時，冒用他人名義、偽簽他人姓名，以圖免受處罰，其
     僥倖之心態十分可議，影響主管機關違規取締之正確性，
     惟被告犯罪後已坦承認犯行，應有悔意，惟慮其年幼時父
     母已離異，現有二名年幼子女扶養中之家庭生活狀況，再
     考及其犯罪之動機、目的、方法、手段等一切情狀，予以
     寬典量處如主文所示之刑，並諭知易科罰金之折算標準。
 (三)、臺中縣警察局中縣警交字第HD0000000號舉發違反道路交通
     管理事件通知單移送聯、通知聯、存根聯上收受通知聯者
     簽章欄內偽造之「甲○○」署押各壹枚，臺中縣警察局
     0000000執行交通違規移置保管車輛存根聯上收受收據及通
     知聯者簽章欄內偽造之「甲○○」署押壹枚，酒精濃度測
     試值表單內被測人欄內偽造之「甲○○」署押壹枚，不問
     屬於犯人與否，應依刑法第二百十九條之規定，予以宣告
     沒收。
據上論斷，應依刑事訴訟法第二百七十三條之一第一項、第二百
九十九條第一項前段、第三百十條之二、第四百五十四條第一項
，刑法第二百十六條、第二百十條、第四十一條第一項前段、第
二百十九條，刑法施行法第一條之一第一項、第二項前段，判決
如主文。
中    華    民    國    97    年    9     月    29    日
                   刑事第十二庭法  官   劉 邦 繡
以上正本證明與原本無異。
如不服本判決，應於送達後十日內向本院提出上訴狀（應敘述具
體理由並附繕本），上訴於臺灣高等法院臺中分院。上訴書狀如
未敘述理由，應於上訴期間屆滿後二十日內補提理由書於本院。
                               書記官   何 俞 瑩
中    華    民    國    97    年    9     月    30    日
附錄本案論罪科刑法條
中華民國刑法第216條
（行使偽造變造或登載不實之文書罪）
行使第 210 條至第 215 條之文書者，依偽造、變造文書或登載
不實事項或使登載不實事項之規定處斷。
 中華民國刑法第210條（偽造變造私文書罪）
偽造、變造私文書，足以生損害於公眾或他人者，處5年以下有
期徒刑。


司法院資訊處製作；財團法人民間司法改革基金會備份。
